# 未取得安全生产许可证的停工属于正常原因还是非正常原因造成的停工

提问人：zyx0925 时间：2022-07-03 15:10:40
陈老师好，请问企业未取得安全生产许可证导致的停工，属于正常原因还是非正常原因造成的停工？在这段停工时间内，类似折旧、安全费用、机物料消耗、排污费、人工费等费用哪些还可以继续在制造费用中核算

回答人：chenyiwei
正常停工一般是指在既定的设计和施工技术方案下，根据现有技术水平和工艺要求不得不发生的停工，这是使得在建工程达到预定可使用状态的必要步骤。
而因未取得安全生产许可证导致被责令停工，是完全可以避免的情况，也不是技术和工艺要求的必经阶段，所以属于非正常停工，在此期间应中止借款费用资本化，此期间内的其他支出也不应计入在建工程成本。